【裁判字號】    99,交抗,551
【裁判日期】    990630
【裁判案由】    聲明異議
【裁判全文】
臺灣高等法院臺中分院交通事件裁定     99年度交抗字第551號
抗  告  人
即受處分人  甲○○
上列抗告人因聲明異議案件，不服臺灣臺中地方法院中華民國99
年5月12日所為裁定（99年度交聲字第1811號），提起抗告，本
院裁定如下：
    主  文
抗告駁回。
    理  由
一、抗告意旨略以：抗告人於駕駛執照吊扣期間之99年3月24日8
    時20分，因原駕駛人身體不適，體力不支很疲憊，所以駕駛
    其車輛。自知於吊扣期間不得駕駛，但實因安全考量還是駕
    駛車輛，雖前方四公里處有關西服務處，但本人還是因原駕
    駛人已疲勞，至需時間闔眼休息。本人願意接受罰鍰，但請
    諒解因工作已超過12小時的狀況下，先暫時換駕駛人的想法
    及做法，寬容抗告人不用重考駕照云云。
二、原裁定意旨略以：
（一）本件受處分人甲○○於97年7月26日20時許，飲酒後駕駛
      車牌號碼RH-5423號自小客車，在臺中縣太平市○○路○段
      23號前，因酒後駕車肇事致人受傷之違規，經警單號第
      HD0000000號舉發違反道路交通管理事件通知單舉發後，
      由原處分機關依道路交通管理處罰條例第35條第1項之規
      定，裁處及吊扣汽車駕駛執照24月確定，受處分人並於97
      年8月8日辦理吊扣汽車駕駛執照，吊扣期間自97年8月8日
      至99年8月7日等情，已據原處分機關於移送書敘明，並有
      臺灣臺中地方法院97中交簡字第1818號判決書、交通部公
      路總局中區監理所中監違字第裁60-HD0000000號裁決書、
      吊扣銷歷史情況紀錄各1件在卷可憑，復為受處分人所不
      爭執，是受處分人於本件違規當時受有原處分機關吊扣駕
      駛執照之處分乙節，堪予認定。又受處分人於駕駛執照吊
      扣期間之99年3月24日8時20分許，駕駛上揭自小客車，在
      國道三號高速公路北上72公里處因「駕駛執照吊扣期間駕
      駛小型車」之違規，經內政部警政署國道公路警察局第六
      警察隊警員依道路交通管理處罰條例第21條第1項第5款，
      以公警局交字第Z00000000號舉發違反道路交通管理事件
      通知單當場舉發，原處分機關嗣於99年3月25日以中監違
      字第裁60-Z00000000號裁決書，以受處分人駕駛執照吊扣
      期間駕駛小型車，於期限內申訴，依違反道路交通管理處
      罰條例第21條第1項第5款、違反道路交通管理事件統一裁
      罰基準表規定裁處罰鍰9,000元，吊銷駕駛執照，1年內禁
      考等情，亦有上揭舉發違反道路交通管理事件通知單、原
      處分裁決書附卷可稽，且為受處分人所不否認，受處分人
      於駕駛執照吊扣期間駕駛前揭車輛之違規事實，堪信為真
      實。
（二）受處分人雖以前揭情詞置辯，惟駕照吊扣期間禁止駕駛小
      型車或機器腳踏車，其目的乃係為維護公眾往來行車之安
      全，為防杜再犯及給予受處分人相當警惕，而剝奪其於一
      定時期內駕駛車輛之資格，受處分人自不得以己身之事由
      而貽害不特定多數用路人之交通安全；則依前揭說明受處
      分人駕駛執照於吊扣期間，即負有不為駕駛之不作為義務
      ，故與受處分人同車之原駕駛人若有精神不濟之情況，則
      應由原駕駛人將車輛行駛至休息站或其他適當之地點，方
      屬適法，而非由受處分人代為行駛，從而，受處分人上揭
      陳詞，應屬事後卸責之詞，委無可採。
（三）綜上所述，本件受處分人確有於駕駛執照吊扣期間駕駛前
      揭車輛之違規事實，從而，原處分機關依違反道路交通管
      理處罰條例第21條第1項第5款、第67條第3項及違反道路
      交通管理事件統一裁罰基準表之規定，裁處異議人罰鍰9,
      000元、吊銷駕駛執照及1年內禁考，核無違誤，本件受處
      分人聲明異議為無理由，應予駁回。
三、按汽車駕駛人，駕駛執照吊扣期間駕駛小型車或機器腳踏車
    者，處6,000元以上12,000元以下罰鍰，並當場禁止其駕駛
    ，且吊銷其駕駛執照，道路交通管理處罰條例第21條第1項
    第5款、第3項後段分別定有明文；次按汽車駕駛人，曾依道
    路交通管理處罰條例其他各條規定吊銷駕駛執照者，1年內
    不得考領駕駛執照，同條例第67條第3項亦有明定。經查：
    本件抗告人於駕駛執照吊扣期間之99年3月24日8時20分許，
    駕駛上揭自小客車，在國道三號高速公路北上72公里處因「
    駕駛執照吊扣期間駕駛小型車」之違規，經內政部警政署國
    道公路警察局第六警察隊警員依道路交通管理處罰條例第21
    條第1項第5款，以公警局交字第Z00000000號舉發違反道路
    交通管理事件通知單當場舉發，原處分機關嗣於99年3月25
    日以中監違字第裁60-Z00000000號裁決書，以抗告人駕駛執
    照吊扣期間駕駛小型車，於期限內申訴，依違反道路交通管
    理處罰條例第21條第1項第5款、違反道路交通管理事件統一
    裁罰基準表規定裁處罰鍰9,000元，吊銷駕駛執照，1年內禁
    考等情，亦有上揭舉發違反道路交通管理事件通知單、原處
    分裁決書附卷可稽，且為抗告人所不否認，抗告人於駕駛執
    照吊扣期間駕駛前揭車輛之違規事實，堪信為真實。是原裁
    定就抗告人違規行為之認定，已於理由中敘明如上，並就聲
    明異議所辯：因原駕駛人身體不適，體力不支很疲憊，所以
    駕駛其車輛。自知於吊扣期間不得駕駛，但實因安全考量還
    是駕駛車輛云云等事由，亦詳予指駁，並予裁定駁回之，經
    核於法尚無不合。抗告人仍執同一事由提起抗告，並未有新
    事證提出，其抗告為無理由，應予駁回。
四、據上論結，應依道路交通案件處理辦法第26條，刑事訴訟法
    第412條，裁定如主文。
中    華    民    國    99    年    6     月    30    日
            交通法庭      審判長法  官  李  璋  鵬
                                法  官  胡  森  田
                                法  官  胡  忠  文
以上正本證明與原本無異。
不得抗告。
                                書記官  廖  家  莉
中    華    民    國    99    年    6     月    30    日

司法院資訊處製作；財團法人民間司法改革基金會備份。
